臺灣桃園地方法院刑事判決
                                  109年度簡上字第270號
上  訴  人                                  
即  被  告  劉宸均



上列上訴人即被告因傷害案件，不服本院108年度簡字第393號，
中華民國109年2月17日第一審刑事簡易判決（起訴案號：106年
度偵緝字第2171號等），提起上訴，本院管轄之第二審合議庭判
決如下：
    主  文
上訴駁回。
    事實及理由
一、本案經本院合議庭審理結果，認原審判決以被告劉宸均所為
    係犯108年5月31日修正施行前之刑法第277條第1項傷害罪，
    處有期徒刑2月，如易科罰金，以新臺幣1,000元折算1日，
    核其認事用法俱無違誤，量刑亦屬允當，應予維持，除證據
    部分補充「被告於本院準備程序時之供述（見簡上卷一，第
    69至71頁；卷三，第29至31頁）」外，其餘均引用原審簡易
    判決（含其所引用之起訴書）記載之事實、證據及理由（如
    附件）。
二、被告上訴意旨略以：我承認有打陳俊升，不是陳阿添，陳俊
    升的傷害我坦承也願意和解，陳阿添的部分我否認，但如果
    一併和解我也願意，希望從輕量刑，讓我與當事人調解等語
    。
三、按關於刑之量定，係實體法賦予法院得依職權裁量之事項，
    苟已以行為人之責任為基礎，審酌刑法第57條各款所列事項
    而酌定適當之刑度，並未逾越法律所規定之範圍，亦無違反
    公平、比例、罪刑相當及不利益變更禁止原則，或濫用其權
    限之情形者，即不得任意指摘為違法（最高法院110年度台
    上字第3113號判決意旨參照）。是在同一犯罪事實與情節，
    如別無其他加重或減輕之原因，下級審法院量定之刑，亦無
    過重或失輕之不當情形，則上級審法院對下級審法院之職權
    行使，原則上應予尊重（最高法院85年度台上字第2446號判
    決意旨參照）。
四、經查：
  ㈠原審判決認被告所為係犯108年5月31日修正施行前之刑法第2
    77條第1項傷害罪，係指被告與同案被告楊茂弘共同傷害告
    訴人陳俊升之犯行，此觀原審判決暨所附起訴書之記載即明
    （見簡上卷一，第7至16頁），是原審判決既未認定被告有
    傷害被害人陳阿添之犯行，則上訴意旨此部分之所指（即否
    認傷害被害人陳阿添之部分），容有誤解，先予敘明。
  ㈡原審判決判處被告上開罪刑，已以行為人之責任為基礎，審
    酌刑法第57條各款所列事項而酌定適當之刑度，並在理由中
    具體說明（如附件所示），未逾越法律所規定之範圍，且無
    違反公平、比例、罪刑相當及不利益變更禁止原則，亦無濫
    用其權限之情形，核無違法不當之處，本院自應予尊重。而
    被告於事發（民國105年8月3日）後，迄本案言詞辯論終結
    前，仍未與告訴人陳俊升達成和解，且告訴人亦無再與被告
    調解之意願等情，有本院辦理刑事案件電話查詢紀錄表在卷
    可參（見簡上卷三，第57頁）。從而，上訴意旨以原審判決
    量刑過重，上訴請求輕判，尚屬無據，應予駁回。
五、末按被告於第二審經合法傳喚，無正當之理由不到庭者，得
    不待其陳述，逕行判決；對於簡易判決處刑不服而上訴者，
    準用上開規定，刑事訴訟法第371條、第455條之1第3項分別
    定有明文。本案被告經本院合法傳喚後，無正當理由未到庭
    ，有個人戶籍資料查詢結果、臺灣高等法院在監在押全國紀
    錄表、本院送達證書、110年12月7日刑事報到單及審判筆錄
    在卷可稽（見簡上卷三，第35至46頁、第59至65頁），爰不
    待其陳述，逕為一造辯論判決。
據上論斷，應依刑事訴訟法第455條之1第1項、第3項、第368條
、第371條、第373條，判決如主文。
本案經檢察官薛全晉提起公訴，檢察官施韋銘到庭執行職務。
中　　華　　民　　國　　110 　年　　12　　月　　28　　日
                  刑事第十一庭  審判長法  官  潘政宏
                  　
                                      法  官  林育俊

                                      法  官  翁健剛
以上正本證明與原本無異。
不得上訴。
        　　　　　　　　　　　　　　　書記官　黃挺豪
中　　華　　民　　國　　110 　年　　12　　月　　28　　日
附件：
臺灣桃園地方法院刑事簡易判決　　　　　108年度簡字第393號
公　訴　人　臺灣桃園地方檢察署檢察官
被　　　告　劉宸均　男　29歲（民國00年0月00日生）
                    身分證統一編號：Z000000000號
                    籍設桃園市○○區○○街000號（法務部
                        ○○○○○○○）
                    居桃園市○○區○○○路000號1樓
                    （現於法務部○○○○○○○執行中）
            楊茂弘　男　29歲（民國00年0月00日生）
                    身分證統一編號：Z000000000號
                    住○○市○○區○○路000巷00號
                    （現於法務部○○○○○○○執行中）
上列被告因傷害案件，經檢察官提起公訴（106年度偵緝字第195
9、2027、2171號、2274號），被告自白犯罪，本院認宜以簡易
判決處刑，爰不經通常審判程序，逕以簡易判決處刑如下：
    主      文
劉宸均、楊茂弘共同犯傷害罪，各處有期徒刑貳月，如易科罰金
，均以新臺幣壹仟元折算壹日。
    事實及理由
一、本件犯罪事實及證據，除⑴犯罪事實欄一、第11行所載「與
    張世民、陳嘉良」，應予補充為「與張世民、陳嘉良（被訴
    共同傷害陳阿添部分，由本院另行審結）」；同欄一、第15
    行所載「左側眼瞼」，應予更正為「右側眼瞼」、⑵證據部
    分另補充被告劉宸均、楊茂弘於本院準備程序中所為之自白
    （見本院易字卷二第93頁、第130頁至第131頁）外，餘均引
    用檢察官起訴書所載（如附件）。
二、論罪科刑：
  ㈠按行為後法律有變更者，適用行為時之法律。但行為後之法
    律有利於行為人者，適用最有利於行為人之法律，刑法第2
    條第1項定有明文。查被告2人行為後，刑法第277條第1項規
    定業經立法院修正，並由總統於民國108年5月29日以華總一
    義字第10800053451號令公布施行，於同年5月31日生效，修
    正前刑法第277條第1項規定為：「傷害人之身體或健康者，
    處3年以下有期徒刑，拘役或1,000元以下罰金。」，修正後
    同條項則規定：「傷害人之身體或健康者，處5年以下有期
    徒刑、拘役或50萬元以下罰金。」，就上開修正前後法文相
    較，其法定刑之有期徒刑上限由3年提高為5年、罰金刑上限
    則由1,000銀元（即新臺幣3萬元）提高為新臺幣50萬元，足
    見修正後刑法第277條第1項規定並無較有利於被告2人，是
    經新舊法比較結果，被告2人所犯本案仍應適用其等行為時
    即修正前刑法第277條第1項之規定。
  ㈡核被告2人所為，均係犯修正前刑法第277條第1項之傷害罪。
  ㈢被告2人就上開傷害告訴人陳俊升之犯行，有犯意聯絡及行為
    分擔，為共同正犯。
  ㈣被告劉宸均前於98年間，因偽造文書案件，經臺灣臺北地方
    法院以99年度金訴字第19號判決判處有期徒刑1年3月確定，
    於101年5月15日縮短刑期執行完畢；而被告楊茂弘前於102
    年間，因施用毒品案件，經本院以102年度審訴字第1161號
    判決各判處有期徒刑7月、6月確定，又於同年間，因轉讓毒
    品案件，經本院以102年度壢簡字第1567號判決判處有期徒
    刑3月確定，且上開各罪刑，嗣經本院以103年度聲字第4257
    號裁定定應執行有期徒刑1年2月確定，於104年11月9日縮短
    刑期執行完畢，有被告2人之臺灣高等法院被告前案紀錄表
    各1份在卷可按，其等於受有期徒刑執行完畢後，5年以內故
    意再犯本案有期徒刑以上之罪，固合於累犯之規定，惟依司
    法院釋字第775號解釋之意旨，本案所犯與前案所犯並非相
    同罪質之罪，尚不得遽認其等對刑罰反應力薄弱，故不予加
    重其刑。
  ㈤爰以行為人之責任為基礎，審酌被告2人為具備一般智識之成
    年男子，竟不思以理性溝通方式解決問題，驟然對告訴人施
    以不法腕力，造成告訴人受有前揭傷勢，所為誠屬不當，且
    迄今尚未與告訴人達成和解，惟念及被告2人犯後終能坦承
    犯行，態度尚可，兼衡被告劉宸均於警詢自述國中肄業之智
    識程度、經濟勉持之生活狀況（見偵緝字第2171號卷第2頁
    ），與被告楊茂弘於警詢自述國中畢業之智識程度、經濟小
    康之生活狀況（見偵字第24824號卷第15頁）、素行、告訴
    人所受傷勢等一切情狀，分別量處如主文所示之刑，並諭知
    易科罰金之折算標準，以示懲儆。至扣案之鋁製球棒1支，
    被告楊茂弘於偵查中否認為其所有（見偵緝字第2027號卷第
    29頁反面），復無證據證明為共犯即被告劉宸均所有，爰不
    予宣告沒收，附此敘明。
三、依刑事訴訟法第449條第2項、第3項、第454條第2項，修正
    前刑法第277條第1項，刑法第2條第1項前段、第28條、第41
    條第1項前段，刑法施行法第1條之1第1項、第2項前段，逕
    以簡易判決處刑如主文。
四、如不服本判決，得於收受送達之翌日起20日內，向本院提出
    上訴狀，上訴於本院第二審合議庭（須附繕本) 。
中　　華　　民　　國　 109　　年　　2 　　月　　17　　日
                  刑事第十五庭  法　官　吳軍良
以上正本證明與原本無異。
                                書記官　黃志微
中　　華　　民　　國　 109　　年　　2 　　月　　18　　日
附錄本案論罪科刑法條全文：
修正前中華民國刑法第277 條
（普通傷害罪）
傷害人之身體或健康者，處三年以下有期徒刑，拘役或一千元以
下罰金。
犯前項之罪，因而致人於死者，處無期徒刑或七年以上有期徒刑
；致重傷者，處三年以上、十年以下有期徒刑。

附件：臺灣桃園地方檢察署檢察官106 年度偵緝字第1959、2027
      、2171號、2274號起訴書
臺灣桃園地方檢察署檢察官起訴書
                                   106年度偵緝字第1959號
                                   106年度偵緝字第2027號
                                   106年度偵緝字第2171號
                                   106年度偵緝字第2274號
    被　　　告　劉宸均　男　28歲（民國00年0月00日生）
                        住○○市○○區○○街000號
                        居桃園市○○區○○○街00號3樓
                        居桃園市○○區○○○路000號1樓
                        國民身分證統一編號：Z000000000號
                楊茂弘  男　27歲（民國00年0月00日生）
                        住○○市○鎮區○○路00○0號3樓
                        國民身分證統一編號：Z000000000號
                張世民  男　41歲（民國00年0月00日生）
                        住○○市○○區○○○街00巷00號
                        居桃園市○○區○○街00巷0號
                        (另案在法務部○○○○○○○○觀
                        察勒戒中)
                        國民身分證統一編號：Z000000000號
                陳嘉良  男　33歲（民國00年0月00日生）
                        住○○市○○區○○街000巷00號
                        國民身分證統一編號：Z000000000號
上列被告等因傷害案件，業經偵查終結，認應該提起公訴，茲將
犯罪事實及證據並所犯法條分敘如下：
        犯罪事實
一、劉宸均前因偽造文書案件，經臺灣臺北地方法院以99年度金
    訴字第19號判決判處有期徒刑1年3月確定，甫於民國101年5
    月15日執行完畢出監；楊茂弘前因毒品案件，經臺灣桃園地
    方法院以102年度審訴字第1161號判決判處有期徒刑6月、7
    月確定，復因毒品案件，經同法院以102年度壢簡字第1567
    號判決判處有期徒刑3月確定，前開3罪，另經同法院以103
    年度聲字第4257號裁定應執行有期徒刑1年2月確定，甫於10
    4年11月9日縮短刑期執行完畢出監。詎劉宸均、楊茂弘猶不
    知悔改，於105年8月3日晚間9時40分許，在桃園市○○區○○路
    0段000號內，因張世民向陳阿添承租上址房屋之租賃事宜，
    與張世民、陳嘉良共同與陳阿添及陳俊升發生爭執，劉宸均
    、楊茂弘乃共同基於傷害陳俊升之犯意聯絡，共同徒手毆打
    陳俊升，張世民、陳嘉良則共同基於傷害陳阿添之犯意聯絡
    ，由陳嘉良自陳阿添背後抱住陳阿添，而由張世民持金屬球
    棒敲擊陳阿添頭部，致陳俊升受有左側眼瞼及眼周圍區域頓
    傷及頭皮表淺傷之傷勢，陳阿添則受有頭部外傷併開放性左
    顱骨穹窿骨折之傷勢。
二、案經陳俊升、陳阿添告訴及桃園市政府警察局大溪分局報告
    偵辦。
        證據並所犯法條
一、證據清單及待證事實：

編號       證據名稱        待證事實  1 被告張世民於警詢及偵訊中之供述。 1.被告張世民、陳嘉良、劉宸均於上開時、地，與證人即告訴人陳阿添及陳俊升發生爭執之事實。 2.被告張世民於上開時、地，與證人即告訴人陳阿添有肢體接觸之事實。 3.被告劉宸均於上開時、地，與證人即告訴人陳俊升有肢體接觸之事實。 4.被告陳嘉良於上開時、地，與證人即告訴人陳阿添發生拉扯之事實。  2 1.被告陳嘉良於警詢及偵訊中之供述。 2.被告陳嘉良以證人身分於偵訊中之證述。 1.被告張世民、陳嘉良、劉宸均、楊茂弘於上開時、地，與證人即告訴人陳阿添及陳俊升發生爭執之事實。 2.被告陳嘉良於上開時、地，曾抱住證人即告訴人陳阿添之事實。 3.被告張世民於上開時、地，曾拿取金屬球棒之事實。 4.被告劉宸均、楊茂弘於上開時、地，共同毆打證人即告訴人陳俊升之事實。 5.被告陳嘉良於上開時、地，為幫助被告張世民而毆打證人即告訴人陳阿添之事實。  3 被告劉宸均於偵訊中之供述。 被告張世民、陳嘉良、劉宸均、楊茂弘於上開時、地，與證人即告訴人陳阿添及陳俊升發生爭執之事實。  4 被告楊茂弘於警詢及偵訊中之供述。 1.被告張世民、劉宸均、楊茂弘於上開時、地，與證人即告訴人陳阿添及陳俊升發生爭執之事實。 2.被告楊茂弘於上開時、地，徒手攻擊證人即告訴人陳俊升頸部以上部位之事實。  5 證人即告訴人陳阿添、陳俊升及證人簡玉真於警詢及偵訊中之證述。 1.被告劉宸均、楊茂弘於上開時、地，共同毆打證人即告訴人陳俊升之事實。 2.被告張世民、陳嘉良於上開時、地，由被告陳嘉良抱住證人即告訴人陳阿添，而由被告張世明持不明金屬球棒敲擊證人即告訴人陳阿添頭部1下之事實。 3.證人即告訴人陳俊升因被告劉宸均、楊茂弘之毆打而受有如犯罪事實欄所載之傷勢之事實。 4.證人即告訴人陳阿添因被告張世民之敲擊而受有如犯罪事實欄所載之傷勢之事實。  6 仁愛醫院診斷證明書、國軍桃園總醫院病歷資料各1份、國軍桃園總醫院附設民眾診療服務處診斷證明書2份。 證人即告訴人陳阿添、陳俊升分別受有如犯罪事實欄所載之傷勢之事實。  7 本署檢察官勘驗筆錄1份、現場錄影翻拍照片12張及現場錄影光碟1片。 1.被告張世民、陳嘉良、劉宸均於上開時、地，與證人即告訴人陳阿添及陳俊升發生爭執之事實。 2.證人即告訴人陳阿添於前往上址房屋之初並無頭部傷勢之事實。 3.證人即告訴人陳阿添於受傷後當場表示其係遭被告陳嘉良抱住，而遭被告張世民以物品敲打之事實。 
二、核被告劉宸均、楊茂弘、張世民、陳嘉良所為，均係犯刑法
    第277條第1項之傷害罪嫌。又被告劉宸均、楊茂弘間，及被
    告張世民、陳嘉良間，分別有犯意聯絡及行為分擔，請各論
    以共同正犯。另被告劉宸均、楊茂弘前有如犯罪事實欄所載
    之犯罪科刑及執行紀錄，有本署刑案資料查註紀錄表在卷足
    憑，被告劉宸均、楊茂弘受徒刑之執行完畢，5年以內故意
    再犯本件有期徒刑以上之罪，為累犯，請均依刑法第47條第
    1項規定，加重其刑。
三、告訴意旨另認，被告張世民、陳嘉良就證人即告訴人陳俊升
    受傷部分，應成立刑法第277條第1項之傷害罪嫌；而被告劉
    宸均、楊茂弘、張世民、陳嘉良就證人即告訴人陳阿添受傷
    部分，應成立刑法第271條第2項、第1項之殺人未遂罪嫌。
    然據證人即告訴人陳阿添、陳俊升及證人簡玉真於警詢及偵
    訊中之證述內容以觀，被告張世民、陳嘉良並無毆打證人即
    告訴人陳俊升，被告劉宸均、楊茂弘並無毆打證人即被害人
    陳阿添之行為，被告張世民、陳嘉良亦否認有傷害證人即告
    訴人陳俊升，而被告劉宸均、楊茂弘則否認有傷害證人即告
    訴人陳阿添之行為；且依現場錄影畫面，亦未攝得被告張世
    民、陳嘉良毆打證人即告訴人陳俊升，及被告劉宸均、楊茂
    弘毆打陳阿添之畫面，尚難遽認被告張世民、陳嘉良就證人
    即陳俊升受傷部分，及被告劉宸均、楊茂弘就證人即告訴人
    陳阿添受傷部分，另成立傷害罪嫌。又證人即告訴人陳阿添
    受有頭部外傷併開放性左顱骨穹窿骨折之傷勢，固非輕微，
    惟被告張世民、陳嘉良均否認有致證人即告訴人陳阿添於死
    之意，而證人即告訴人於受傷後，意識尚屬正常，且能與被
    告劉宸均、楊茂弘、張世民、陳嘉良等人進行對話並爭執，
    有前揭勘驗筆錄在卷可憑，益徵被告張世民、陳嘉良應無致
    證人即告訴人陳阿添於死之殺人主觀犯意；況被告張世民、
    陳嘉良及證人即告訴人陳阿添，僅因一時房屋租賃事宜而起
    爭執，難認被告張世民、陳嘉良於此情形之下已存有致證人
    即告訴人陳阿添於死之心。再者，縱認被告張世民、陳嘉良
    就證人即告訴人陳俊升受傷部分另成立傷害罪嫌，而被告劉
    宸均、楊茂弘、張世民、陳嘉良就證人即告訴人陳阿添受傷
    部分另成立殺人未遂罪嫌，此2部分因與被告劉宸均、楊茂
    弘、張世民、陳嘉良前揭經起訴之傷害罪嫌部分，應屬相同
    事實之一罪關係，爰不另為不起訴處分，附此敘明。
四、依刑事訴訟法第251條第1項提起公訴。
    此　致
臺灣桃園地方法院
中　　華　　民　　國　 107  　年　　6　　 月　　22    日
                              檢　察　官  薛 全 晉
本件正本證明與原本無誤
中　　華　　民　　國　 107　　年    8     月    26　 日
                              書　記　官  徐 志 良